【裁判字號】    91,交易,93
【裁判日期】    920130
【裁判案由】    過失傷害
【裁判全文】
臺灣新竹地方法院刑事判決                          九十一年度交易字第九三號
    公  訴  人  臺灣新竹地方法院檢察署檢察官
    被      告  甲○○
右列被告因過失傷害案件，經檢察官提起公訴（九十一年度偵緝字第三八號），本院
判決如左：
    主  文
甲○○因過失傷害人，處有期徒刑月，如易科罰金，以佰元折算壹日。
    事  實
一、甲○○於民國九十年五月二十四日十一時四十分許，於新竹縣竹東鎮○○路○段
    二號附近之便利商店購完物品後，於同日十一時四十五分許，欲駕駛其停於路旁
    之車牌號碼Ｒ３─１６５５號自用小客車，沿新竹縣竹東鎮○○路○段二號新竹
    客運站側門旁路邊啟動，駛入車道時，本應注意駕駛人由路邊駛入車道時即車輛
    起步前應顯示方向燈，注意前後左右有無障礙或車輛行人，並應讓行進中之車輛
    優先通行，而依當時之天候、光線、路況及視距等情，又無不能注意之情事，甲
    ○○竟疏未注意及此，於駕駛前開自小客車自路邊駛入車道時並未注意前後有無
    車輛，並讓同方向行進中之車輛優先通行，即貿然駛出路邊欲往北埔方向之車道
    行駛時，適於同方向在其車後而屬直行車之由乙○○○騎乘車牌ＵＸＺ─２８７
    號輕型機車沿中豐路二段由橫山往北埔方向直行通過上址，見狀措手不及由外側
    車道往內側車道閃避，甲○○因疏未注意應讓行進中之乙○○○之機車先行，致
    其所駕駛之前開自小客車左側車門撞擊乙○○○所騎乘之機車右側，造成乙○○
    ○人車倒地因而受有右股骨骨折並多處瘀傷之傷害。甲○○於肇事後犯罪未被有
    偵查犯罪職權之機關或公務人員發覺前，即以電話呼叫救護車並於現場等候警察
    前來處理，並於新竹縣警察局竹東分局竹東派出所警員鄭洽政接獲通報而到達車
    禍現場，尚未確切懷疑係甲○○肇事之際，向鄭洽政自首坦承肇事，同時願意接
    受裁判。
二、案經乙○○○訴由新竹縣警察局竹東分局報請臺灣新竹地方法院檢察署檢察官偵
    查起訴。
    理  由
一、認定犯罪事實所憑之證據及其認定之理由：
（一）被告甲○○於警局訊問時、檢察官偵查中及本院訊問審理時之自白。
（二）告訴人即被害人乙○○○於警訊、偵查中及本院訊問時指訴之情節。
（三）而被告於肇事現場等候警員之處理並向警員鄭洽政自首係其與被害人發生事故
      ，而願意接受裁判等情，亦有本院電詢警員鄭洽政確認屬實，並製有公務電話
      紀錄一紙在卷可證。
（四）並有道路交通事故調查報告表、診斷證明書各一紙及肇事現場照片分別附於偵
      查卷宗可查。
（五）(1)、按行車前應注意之事項，依左列規定：六、起步前應顯示方向燈，注意前
      後左右有無障礙或車輛行人，並應讓行進中之車輛行人優先通行。道路交通安
      全規則第八十九條第一項第六款定有明文。凡此攸關道路交通安全之規則，應
      為被告所應注意。
      (2)、是依照上開規定，被告於上開時地駕駛自小客車時，自應遵守上述交通安
      全規定，而有該等注意義務甚明。又被告肇致本件車禍時，天候、光線、路況
      及視距皆係良好，此業經被告供明在卷，並有上開道路交通事故調查報告表（
      各欄項目明細內容）可證，足認被告並無不能注意之情事，而被告駕車自路邊
      欲駛入車道時，並未注意前後左右有無車輛，並讓行進中之車輛優先通行，而
      撞擊告訴人即被害人乙○○○，足見其並未確實遵守上開讓車之規定，是被告
      對於本件車禍之發生有過失，已至為明白。參以檢察官將全案送請臺灣省竹苗
      區車輛行車事故鑑定委員會鑑定，亦認被告甲○○駕駛自小客車由路邊駛入車
      道未讓行進中之車輛先行為肇事原因，此有臺灣省竹苗區車輛行車事故鑑定委
      員會九十一年四月二十二日竹鑑字第九一０四四四號鑑定竟見書一份附卷可證
      （見九十一年度偵緝字第三八號偵查卷宗第四十二頁以下）。
      (3)、是綜上，被告之於本件車禍，既有如上述之過失，而被害人乙○○○亦確
      因本件車禍而受有前述之傷害，則被告之過失行為與被害人所受傷害間，顯有
      相當因果關係。
（六）綜上所述，足認被告上開自白確與事實相符，本件事證已經明確，被告犯行足
      以認定，所為應予以依法論罪科刑。
      下）。
二、論罪、刑罰減輕及科刑與適用之法律：
（一）被告甲○○所為，係犯刑法第二百八十四條第一項前段之過失傷害罪。
（二）刑罰減輕事由（自首）：又被告於肇事後於未被有偵查犯罪職權之機關或公務
      員發覺前，即向前往現場處理尚不知何人肇事之警員鄭洽政坦承其為肇事人，
      並接受偵訊，此業經被告供明在卷，並經本院電詢鄭洽政確認屬實，並製有公
      務電話紀錄一紙可證，被告對於未發覺之犯罪自首而接受裁判，應依法減輕其
      刑。
（二）科刑：審酌被告因一時不慎，未注意讓行進中之車輛先行，致有本件犯行，並
      參諸被告之過失情節、過失程度、被害人所受傷害情形，且被告雖與被害人達
      成調解，有調解筆錄一紙在卷可證，然被告並未於期限內履行賠償之義務，直
      至本院辯論終結時仍未能履行，及念其犯後尚能坦白承認犯行等一切情狀，量
      處如主文所示之刑，並諭知易科罰金之折算標準，以示懲儆。
三、依刑事訴訟法第二百九十九條第一項前段，刑法第二百八十四條第一項前段、第
    六十二條前段、第四十一條第一項，罰金罰鍰提高標準條例第一條前段、第二條
    ，判決如主文。
本案經檢察官陳榮林到庭執行職務。
中      華      民      國    九十二    年      一      月     三十     日
                                  臺灣新竹地方法院交通法庭
                                      法  官  馮  俊  郎
右正本證明與原本無異。
如不服本判決，應於判決送達後十日內向本院提出上訴狀（應附繕本），上訴於臺灣
高等法院。
                                      書記官  鄭  姿  萍
中      華      民      國    九十二    年      一      月     三十     日
附錄本案論罪科刑實體法條全文：
刑法第二百八十四條第一項：
因過失傷害人者，處六月以下有期徒刑、拘役或五百以下罰金，致重傷者，處一年以
下有期徒刑、拘役或五百元以下罰金。


司法院資訊處製作；財團法人民間司法改革基金會備份。
